【裁判字號】    91,勞簡上,10
【裁判日期】    920514
【裁判案由】    給付資遣費等
【裁判全文】
臺灣臺北地方法院民事判決  九十一年度勞簡上字一○號
    上  訴  人    大協進營造廠股份有限公司
?
    法定代理人    甲○○
    訴訟代理人    任順律師
    複  代理人    蘇美玲律師
                  丙○○      住台北市○○路○段三十四號十樓之一
                  王以國律師
    被  上訴人    乙○○      住台北縣中和市○○路七五巷八弄二號四樓
右當事人間請求給付資遣費等事件，上訴人對於中華民國九十一年二月八日臺灣臺北
地方法院臺北簡易庭九十年北勞簡字第一０三號第一審判決提起上訴，本院判決如左
：
    主      文
上訴駁回。
第二審訴訟費用由上訴人負擔。
    事  實
甲、上訴人方面：
一、聲明：求為判決：（一）原判決不利於上訴人部分廢棄（二）廢棄部分，被上訴
    人在第一審之訴駁回。
二、陳述：除與原判決記載相同部分，予以引用外，並補稱：
    上訴人未違法解僱被上訴人，亦未要被上訴人離職，係被上訴人不願留在台北總
    公司上班而自願離職，縱令係上訴人要求被上訴人自動離職，在正式離職前，被
    上訴人仍應守上訴人公司工作規則及勞動基準規定請假，然被上訴人是在民國（
    下同）九十年六月二十六日到九十年六月二十八日無故連續曠職三日，而被解僱
    ，且被上訴人並無工作意願，故上訴人亦無受領勞務遲延之問題，且原判決適用
    法律錯誤，縱認上訴人係違法解僱被上訴人，則僱傭關係當仍在存續中，亦無需
    給付資遣費及預告期間之工資。
三、證據：除援用第一審所提證據外，補提出八十九年十二月至九十年六月被上訴人
    之薪資明細表為證。
乙、被上訴人方面：
一、聲明：求為判決：如主文第一項所示。
二、陳述：除與原判決記載相同部分，予以引用外，並補稱：
    是上訴人之副總經理劉樁林未附正當理由，於九十年六月二十日告知被上訴人自
    六月二十一日起不用再上班，並指示被上訴人於同年七月五日辦妥離職手續，既
    然上訴人要解僱被上訴人，被上訴人亦同意於同年七月五日離職，但上訴人應依
    法給付預告期間工資、資遣費及六月份積欠薪資，但上訴人並未給付。
三、證據：援用原審之立證方法。
    理      由
一、上訴人之法定代理人張英暉業已於九十一年四月間改選由甲○○接任（見本院卷
    第十八頁至第二二頁所附之上訴人公司變更登記卡表），並經甲○○聲明承受訴
    訟狀，續行訴訟，合先敘明。
二、本件被上訴人起訴主張：伊受僱於上訴人公司擔任台南工地之主任，上訴人於九
    十年六月十一日將其調回台北總公司，然調回後並未安排辦公桌予伊使用，亦未
    交代伊應執行何項工作，嗣於同年月二十日，上訴人公司之副總經理劉樁林竟未
    附理由通知被上訴人自九十年六月二十一日起不用再至公司上班，並應於同年七
    月五日前自動辦理請辭手續。上訴人既要解僱被上訴人，被上訴人亦同意於同年
    七月五日離職，但上訴人應依法給付預告期間工資及資遣費，惟上訴人並未給付
    ，被上訴人自得請求上訴人給付預告期間工資、資遣費及九十年六月份積欠之薪
    資等情，求為命上訴人應給付新台幣（下同）十萬九千五百元及自起訴狀繕本送
    達之翌日起即九十年八月十八日至清償日止，按年息百分之五計付利息之判決（
    原審判命上訴人給付應給付被上訴人九萬七千一百零五元本息，駁回被上訴人其
    餘之訴，被上訴人就其敗訴之部分，未據聲明不服，而告確定）。
    上訴人則以：伊並未通知被上訴人自九十年七月五日自動辦理請辭手續，亦未要
    被上訴人自九十年六月二十一日起不用至公司上班，而係被上訴人於九十年六月
    二十六日、二十七日、二十八日無故連續曠工三日，伊乃依公司人事管理規章第
    十一章第五條第十款規定，自九十年六月二十九日起予以免職，故被上訴人無權
    請求資遣費及預告期間工資云云，資為抗辯。
三、本件兩造均不爭執被上訴人自八十九年五月一日起受僱於上訴人公司擔任台南工
    地之主任，於九十年六月十一日經上訴人調回台北總公司，嗣於九十年七月五日
    離職，上訴人就被上訴人九十年六月份之薪資僅計付至六月二十五日之事實，並
    有被上訴人之離職手續單附卷可稽（見原審卷第四四頁），自堪認此部分之事實
    為真實。至被上訴人主張係上訴人之副總經理劉樁林於同年月二十日未附理由通
    知其自同年六月二十一日起不用再至公司上班，並應於九十年七月五日前辦妥自
    動請辭等情，則為上訴人所否認，並以前開情詞置辯。經查：
（一）被上訴人主張上訴人之副總經理劉樁林於同年月二十日未附理由告知其自六月
      二十一日起不用再上班，並應於九十年七月五日前辦妥自動請辭之事實，業經
      證人劉樁林於原審到場證述：「時間是（九十年）六月二十日，我跟他（指被
      上訴人）談他的專長及是否有離職的可能性．．」等語（見原審卷第五九頁）
      ，而查劉樁林係公司副總經理，在客觀上對於公司員工之任免自有經公司之授
      權，故被上訴人所稱上訴人確有意令被上訴人自動請辭等語，應為可取。雖證
      人劉樁林另證稱：「我沒有要他（指被上訴人）自動離職，因為他做的不好，
      他說要給他一個月的時間找工作，並且要以資遣方式，我們不同意」云云（見
      前揭頁）。然上開證詞適足以證明上訴人確有以被上訴人「做的不好」，擬請
      其自動離職，但卻不願依勞基法之規定支付資遣費及預告工資之事實。再查被
      上訴人每月薪資高達六萬餘元（見審卷第四八頁所附之被上訴人之薪資表），
      全家住所均設在台北市，及徵諸現今人浮於事，勞工就業市場緊縮之情況下，
      被上訴人既得於九十年六月十一日調回台北總公司任職，與全家團圓，復能坐
      擁穩定之高薪工作，故依一般常情，被上訴人自無主動萌生離職之意。從而堪
      認本件應係上訴人公司授意劉樁林要求被上訴人自動離職。上訴人所辯伊未要
      求被上訴人離職，係被上訴人自動辭職云云，殊非可取。
（二）又上訴人辯稱係被上訴人無故於九十年六月二十六日、二十七日及二十八日連
      續曠工三日，伊乃依公司人事管理規章第十一章第五條第十款規定解僱被上訴
      人云云，則為被上訴人否認。經查上訴人依前述既已授意劉樁林通知被上訴人
      自九十年六月二十一日起不用至公司上班，雙方已有被上訴人應於九十年六月
      二十一日起即終止僱傭契約之認識，上訴人復於九十年六月二十二日收回被上
      訴人所領用之專供工作使用之電腦器材，有被上訴人提出之固定資產移轉單在
      卷可佐（見本院卷第四一頁），並為上訴人所不爭執，則在客觀上上訴人已表
      示拒絕受領被上訴人勞務之提供，並迫使被上訴人無法繼續在公司內執行職務
      。被上訴人既無法繼續在公司內服勞務，則其自亦無從辦理任何請假事宜，自
      難認被上訴人有何無故曠工之行為。故上訴人所為此部分之抗辯，亦不足取。
（三）上訴人另云縱認伊有違法解僱被上訴人，則該項違法解僱即屬無效，兩造間僱
      傭關係自仍存續中，伊亦無需給付資遣費及預告期間之工資。惟查上訴人以被
      上訴人無故曠工解僱被上訴人，雖因依法無據，不生效力。然其之前以被上訴
      人做的不好，不能勝任工作，而解僱被上訴人，則與勞基法第十一條第五款規
      定相符，並無不生效力之情事，且被上訴人亦僅主張上訴人應依勞基法第十六
      條及第十七條規定給付預告工資及資遣費，並未主張上訴人之上開解僱違法，
      不生效力，此由被上訴人於九十年六月二十九日寄送上訴人之函件載明請求資
      遣費（見原審卷第四二頁所附之請求函），及於同年七月日九日向台北市政府
      勞工局陳情，請求上訴人給付資遣費（見原審卷第三二頁至第三四頁）等情足
      證。是上訴人所云兩造間僱傭關係仍存續中，殊不足取。
四、綜上所述，上訴人既已於九十年六月二十日以被上訴人不能勝任工作，通知被上
    訴人應於同年七月五日離職，則被上訴人自得依勞基法第十七條之規定，請求上
    訴人按平均工資五萬五千五百三十四元及一又四分之一之基數計算，給付資遣費
    六萬九千四百一十八元；並依勞基法第十六條第一項規定，請求上訴人給付預告
    期間之薪資九千二百五十六元及補足自同年六月二十六日起至七月五日之薪資一
    萬八千五百一十一元，暨均自起訴狀繕本送達之翌日即九十年八月十八日起至清
    償日止，按年息百分之五計算之利息（此部分之計算式，原宣示判決筆錄之訴訟
    標的及理由要領欄第三項第二款已闡述明確，茲援引之）。從而，原審所為上訴
    人敗訴之判決，並無不合。上訴論旨指摘原判決此部分不當，求予廢棄改判，為
    無理由。
五、至兩造其餘之攻擊或防禦方法，及未經援用之證據，經本院斟酌後，認為均不足
    以影響本判決之結果，自無逐一詳予論駁之必要，併此敘明。
六、據上論結，本件上訴為無理由，依民事訴訟法第四百三十六條之一第三項、第四
    百四十九條第一項、第七十八條，判決如主文。
中      華      民      國    九十二    年      五      月    十四      日
                        臺灣臺北地方法院勞工法庭審判長法  官  謝碧莉
                                                      法  官  陳芃宇
                                                      法  官  林振芳
右正本證明與原本無異。
不得上訴。
中      華      民      國    九十二    年      五      月    十五      日
                                                      書記官  葛映嵐


司法院資訊處製作；財團法人民間司法改革基金會備份。
